臺灣板橋地方法院刑事判決　　　　　　　 94年度易字第895號
公　訴　人　臺灣板橋地方法院檢察署檢察官
被　　　告　甲○○
　　　　　　　　　　（另案於臺灣臺北監獄臺北分監執行）
上列被告因竊盜案件，經檢察官提起公訴（94年度偵字第8841號
）及移送併辦（臺灣桃園地方法院檢察署94年度偵字第12402 號
），本院判決如下：
    主  文
甲○○連續攜帶兇器竊盜，累犯，處有期徒刑玖月。
扣案之螺絲起子貳支及剪刀壹把均沒收。
    事  實
一、甲○○前於民國89年間，因違反藥事法案件，經本院以88年
    度訴字第25號判決判處有期徒刑6 月確定，復因違反毒品危
    害防制條例案件，經本院以89年度板簡字第539 號判決判處
    有期徒刑4 月確定，上開二罪刑並經本院以90年度聲字第65
    1 號裁定定應執行有期徒刑9 月確定；又於90年間，因違反
    毒品危害防制條例案件，經本院以90年度易字第464 號判決
    判處有期徒刑5 月確定，經入監接續執行前開罪刑，於91年
    1 月3 日縮短刑期假釋出監，並於91年2 月9 日縮刑期滿，
    而於有期徒刑所餘刑期內，未經撤銷假釋，其未執行之刑，
    已以執行論（構成累犯）；再於93年間，因竊盜案件，經本
    院以93年度易字第356 號判決判處有期徒刑7 月確定（現執
    行中）。猶不知悔改，復基於意圖為自己不法所有之概括犯
    意，連續為下列竊盜犯行：
  (一)於93年9 月21日4 時40分許，駕駛其所有車號7C-8002 號自
    用小客車，行經新竹縣新竹市○○路○ 段91號旁之空地，見
    四下無人，隨即將車輛暫停路邊，攜帶其所有之內裝在客觀
    上對人之生命、身體安全具危險性可供兇器使用之螺絲起子
    2 支及剪刀1 把之帆布手提袋1 只下車，並隨手拾起地上之
    磚頭，持以砸破乙○○所有而停放於該空地之車號7P-1605
    號自用小客車之右前車窗玻璃（毀損部分未據告訴），即將
    該磚頭丟棄於地上後，再以其所攜帶之上開螺絲起子及剪刀
    拆裝而竊取該車內之汽車音響1 台及行動電話1 支，得手後
    將之放置於隨身之該只帆布手提袋內，欲逃離現場之際，不
    慎觸動該處之警報器，甲○○見事跡敗露，情急之下即將該
    裝有上開螺絲起子2 支、剪刀1 把及甫竊得之汽車音響1 台
    、行動電話1 支之帆布手提袋丟棄於路旁後逃逸無蹤，嗣經
    乙○○報警後於該處路旁查獲並扣得該只帆布手提袋及其內
    物品（其中汽車音響及行動電話部分已發還乙○○）。
  (二)於94年1 月24日17時許前不久某時，在桃園縣龍潭鄉○○路
    190 號旁之空地，隨手拾起地上磚頭，持以砸破葉細英所有
    之供其子陳智偉使用而停放於該處之車號2P-2333 號自用小
    客車車右前車窗玻璃後，隨手丟棄該磚頭，再以非屬兇器之
    不詳物品破壞該車之防盜器及儀表板（毀損部分未據告訴）
    ，再竊取車內之抽取式汽車音響1 台，得手後隨即逃離現場
    ，並將該不詳物品隨手丟棄而滅失，嗣經陳智偉於同日17時
    發現後報警，為警於前開車上採集指紋送請鑑定認與甲○○
    之指紋相符，始悉上情。
二、案經新竹縣警察局竹北分局報請臺灣新竹地方法院檢察署呈
    請臺灣高等法院檢察署令轉臺灣板橋地方法院檢察署檢察官
    偵查起訴及桃園縣警察局平鎮分局報請臺灣桃園地方法院檢
    察署檢察官偵查後移送併辦。
    理  由
一、證據能力部分：按被告以外之人於審判外之陳述，雖不符刑
    事訴訟法第159 條之1 至第159 條之4 之規定，而經當事人
    於審判程序同意作為證據，法院審酌該言詞陳述或書面陳述
    作成時之情況，認為適當者，亦得為證據；當事人、代理人
    或辯護人於法院調查證據時，知有刑事訴訟法第159 條第1
    項不得為證據之情形，而未於言詞辯論終結前聲明異議者，
    視為有前項之同意，刑事訴訟法第159 條之5 定有明文。查
    證人乙○○、陳智偉、張雲萍、羅月良於警詢時所為之陳述
    ，均為審判外之陳述而屬傳聞證據，然其證據能力，已經被
    告甲○○於準備程序時當庭表示就證據能力沒有意見，又迄
    於言詞辯論終結前亦未聲明異議，並經本院審酌其陳述作成
    時之情況，核無違法取證之情形，且渠等所為證述經互核相
    符，並與被告之自白相合，而無證明力明顯過低之瑕疵，亦
    認以之作為證據為適當，故依前開規定，上開證人於審判外
    之陳述，自得為證據。
二、上揭犯罪事實，業據被告甲○○於本院審理時坦承不諱，核
    與證人即被害人乙○○、陳智偉及目擊證人張雲萍、羅月良
    於警詢時指證之情節相符，並有贓物認領保管單、被告所駕
    之前揭車輛之車籍資料作業詳細畫面各1 紙、贓證物及現場
    照片共14幀、上開採集之指紋照片1 幀附卷可稽，且上開採
    集之指紋經送請內政部警政署刑事警察局鑑定認：送鑑現場
    指紋照片編號．．5 、5-1 指紋，經輸入電腦比對結果，編
    號5 、5-1 指紋，均與本局檔存甲○○指紋卡右環指指紋相
    符之情，有該局94年2 月25日刑紋字第0940027417號鑑驗書
    1 份存卷足憑。此外，復有被告所有持以行竊事實一之(一)部
    分之螺絲起子2 支及剪刀1 把，並有內裝上開物品之帆布手
    提袋1 只扣案可資佐證，足認被告自白與事實相符。本案事
    證明確，被告犯行堪以認定，應依法論科。
三、按刑法第321 條第1 項第3 款之攜帶兇器竊盜罪，係以行為
    人攜帶兇器竊盜為其加重條件，此所謂兇器，其種類並無限
    制，凡客觀上足對人之生命、身體、安全構成威脅，具有危
    險性之兇器均屬之，且祇須行竊時攜帶此種具有危險性之兇
    器為已足，並不以攜帶之初有行兇之意圖為必要（最高法院
    79年臺上字第5253號判例意旨參照）。查螺絲起子、剪刀之
    鐵質尖端部分，均甚為堅硬銳利，客觀上皆係足以對人之生
    命、身體、安全構成威脅之兇器無誤。至被告另撿拾地上磚
    頭用以砸破車窗，然因該磚頭並未扣案，況磚塊、石頭乃自
    然界之物質，尚難謂為通常之器械，從而持磚塊、石頭砸毀
    他人車窗竊盜部分，尚難論以攜帶兇器竊盜罪，亦經最高法
    院著有92年臺非字第38號判決可資參照；另被告持以破壞事
    實一之(二)之防盜器及儀表板之不詳物品，亦未扣案，本院無
    從審酌認定是否該當兇器，是被告撿拾磚頭及持不詳物品部
    分自無從論以攜帶兇器竊盜之餘地。是核被告意圖為自己不
    法之所有，或持上揭兇器、或持非屬兇器之不詳物品竊取他
    人財物之行為，係犯刑法第321 條第1 項第3 款之攜帶兇器
    竊盜罪（事實一之(一)部分）、同法第320 條第1 項之普通竊
    盜罪（事實一之(二)部分）。被告先後2 次竊盜犯行，時間緊
    接，方法相同，觸犯構成要件相同之罪，顯係基於概括犯意
    反覆為之，為連續犯，應依刑法第56條規定論以較重之攜帶
    兇器竊盜罪，並加重其刑。再如事實一之(二)所示犯行，雖未
    據檢察官起訴，然與起訴部分有如前述連續犯之裁判上一罪
    關係，復經檢察官移送併辦（臺灣桃園地方法院檢察署94年
    度偵字第12402 號），為起訴效力所及，本院自應併予審究
    。另被告有如事實一前段所示之犯罪科刑及執行情形，有臺
    灣高等法院被告前案紀錄表在卷可稽，其於上開有期徒刑執
    行完畢後5 年內，再犯本件有期徒刑以上之罪，為累犯，應
    依刑法第47條規定，遞加重其刑。爰審酌被告甫因竊盜案件
    ，經法院判處罪刑（卷附臺灣高等法院被告全國前案紀錄表
    可稽），素行不佳，且正值壯年，不思正當工作以獲取財物
    ，妄想以竊盜手段不勞而獲，其觀念偏差，有待矯治，兼衡
    其智識、品行、所竊財物價值及犯後坦承犯行，尚知悔悟等
    一切情狀，量處如主文所示之刑，以示懲儆。扣案之螺絲起
    子2 支及剪刀1 把，均係被告所有而供本件犯罪所用之物，
    已據被告供明在卷，併依刑法第38條第1 項第2 款規定宣告
    沒收。至扣案之帆布手提袋1 只，乃係被告所有而供日常生
    活所用之物，另被告持以敲破車窗所用之磚頭、破壞車上防
    盜器及儀表板之不詳物品，均未扣案，現所在不明，且磚頭
    部分係被告隨地撿拾，並非被告所有之物，均無沒收之必要
    ，附此敘明。
據上論斷，應依刑事訴訟法第299 條第1 項前段，刑法第56條、
第321 條第1 項第3 款、第320 條第1 項、第47條、第38條第1
項第2 款，罰金罰鍰提高標準條例第1 條前段，判決如主文。
本案經檢察官鄧媛到庭執行職務。
中　　華　　民　　國　　94　　年　　11　　月　　10　　日
                  刑事第三庭    審判長法  官　李麗玲
                                      法　官　張兆光
                                      法　官　鄧雅心
以上正本證明與原本無異。
如不服本判決應於送達後10日內向本院提出上訴狀。
                                      書記官　黃美雲
中　　華　　民　　國　　94　　年　　11　　月　　10　　日
附錄本案論罪科刑法條
中華民國刑法第321 條
犯竊盜罪而有左列情形之一者，處六月以上五年以下有期徒刑：
一、於夜間侵入住宅或有人居住之建築物、船艦，或隱匿其內而
    犯之者。
二、毀越門扇、牆垣或其他安全設備而犯之者。
三、攜帶兇器而犯之者。
四、結夥三人以上而犯之者。
五、乘火災、水災或其他災害之際而犯之者。
六、在車站或埠頭而犯之者。
前項之未遂罰之。
中華民國刑法第320條
意圖為自己或第三人不法之所有，而竊取他人之動產者，為竊盜
罪，處五年以下有期徒刑、拘役或五百元以下罰金。
意圖為自己或第三人不法之利益，而竊佔他人之不動產者，依前
項之規定處斷。
前二項之未遂犯罰之。
